臺灣臺中地方法院交通事件裁定　　　　 93年度交聲字第735號
　　原處分機關　交通部公路總局台中區監理所
　　異議人即
　　受處分人　甲○○
上列受處分人因違反道路交通管理處罰條例案件，對於交通部公
路總局台中區監理所九十三年九月十六日所為之裁決（中監違字
第裁６０─ＨＢ0000000號裁決書），聲明異議，本院裁
定如下：
    主  文
異議駁回。
    理  由
一、原處分機關略以：本案係台中縣警察局清水分局舉發受處分
    人甲○○駕駛車號Ｆ９─８５３８號自小客車於九十三年八
    月二十七日零時四十分許，在沙鹿鎮○○路、晉元路處，因
    「１、酒後駕車酒測值１˙０３ＭＧ／Ｌ；２、持逾期駕照
    駕車」違規，受處分人依指定之應到案日期前到案，本所遂
    於九十三年九月十六日以中監違字第裁６０─ＨＢ0000
    000號裁決書，裁處受處分人罰鍰新台幣五萬一千三百元
    整、吊扣駕駛執照一年，逾期則依裁決書處罰主文規定裁處
    ，於法並無不合等語。
二、本件異議人即受處分人甲○○則以：警方於九十三年八月二
    十七日一時十分在沙鹿鎮○○○路上，巡邏員警向我盤查，
    當時我與兩位友人楊登富、李銘天站在該車輛Ｆ９－８５３
    ８自小客車旁，警方發現該車輛右方車門板金凹陷、右前輪
    破胎，並且在我身上聞有酒氣，該員警向我盤查後，並向我
    表示在一小時前離該車輛幾百公尺以外的中棲路上有發生車
    禍，且肇事逃逸，於是巡邏員警請我回去沙鹿分駐所協助釐
    清案情，經調查後此車禍與我無關，警員陳銘政請我自行離
    去，但因慎重起見警員陳銘政有對我實施酒測，酒測試值為
    １˙０３ＭＧ／Ｌ，作為程序上的需要，當時警員並未向我
    開紅單，就請我自行離去。於九十三年九月二日沙鹿分駐所
    警員陳銘政通知我到派出所報到，本人甲○○在四點準時到
    達，該員警以程序上的需要為理由開一張酒後駕車的罰單給
    我，當時我有向員警反映於九十三年八月二十七日凌晨並未
    酒後駕車且員警盤查我時，該車輛並沒有發動，而且本人甲
    ○○是站在車外並無在車內，現場還有兩位友人楊登富、李
    銘天幫我作證。巡邏員警詢問我車輛未何停放此處，本人向
    員警呈報因九十三年八月二十六日上午到清水找朋友，於下
    午二點三十分左右返回台中市，行經沙鹿鎮○○路上因爆胎
    擦撞上安全島，所以我將此車輛停放在沙鹿鎮○○○路旁再
    自行搭計程車回台中。九十三年八月二十七日凌晨本人身上
    有酒氣是在台中市李銘天友人家中聊天喝酒，當晚十二點半
    左右本人請兩位友人李銘天、揚登富載我到沙鹿鎮○○○路
    上該車輛旁，正在商量如何拖吊回台中，此時巡邏警員經過
    詢問我們三人為何在此處。如果警方在當時能指證我有酒後
    駕車的犯罪行為就應該於當天將我移送法辦，為何在事隔多
    日後才補開酒後駕車的罰單，並且查扣該Ｆ９－８５３８自
    小客車，當時警員回應我若沒有在該員警開具罰單的時間內
    簽收罰單，將再開出一張拒簽的罰單，並出言說有任何疑問
    再自行向監理所長官申訴，故認原舉發機關之舉發實有違誤
    ，爰聲明異議云云。
三、按汽車駕駛人，駕駛汽車經測試檢定有酒精濃度超過規定標
    準情形者，處新臺幣一萬五千元以上六萬元以下罰鍰，並當
    場禁止其駕駛及吊扣其駕駛執照一年；次按汽車駕駛人持逾
    期之駕駛執照駕車者，處新臺幣一千八百元以上三千六百元
    以下罰鍰，並應禁止其駕駛，其駕駛執照並扣繳之；道路交
    通管理處罰條例第三十五條第一項第一款、第二十二條第一
    項第六款分別定有明文。
四、經查：本件受處分人甲○○於九十三年八月二十七日零時四
    十分許，駕駛車號Ｆ９－８５３８號自用小客車，沿台中縣
    沙鹿鎮○○路往台中市方向行駛，至台中縣沙鹿鎮○○路與
    晉文路口前之路段，因飲酒後操控能力減弱，於超越前車由
    李家年所駕駛之車號Ａ２－１３６５號自用小客車時，其車
    輛右前車側不慎擦撞蔡淑惠所駕駛同向行經該處之車號Ｘ２
    －７６０５號自用小客車左後車側後，受處分人車輛向左方
    偏駛再向右偏駛擦撞賴德鴻所駕駛之車號ＫＳ－３０２５號
    自用小客車左前車頭，賴德鴻所駕之車輛因而失控向右偏駛
    撞擊顏居財停放於路邊之車號３Ｊ－４６２５號自用小客車
    ，顏居財車輛再因撞擊力道猛烈向前追撞顏石貳所停放路邊
    之車號Ｊ２－７５４２號自用小客車，因車輛之追撞並導致
    賴德鴻受有右踝骨折及左膝臏骨骨折等之傷害，乘坐賴德鴻
    車輛之鍾萬環則受有左腹疼痛等之傷害；受處分人駕駛上開
    動力交通工具肇事並致人受傷後，未停留現場救護已受傷之
    賴德鴻、鍾萬環，竟基於肇事逃逸之犯意，駕駛上開車輛沿
    台中縣清水鎮○○路往台中市方向行駛而逃逸，後因受處分
    人車輛因撞擊而爆胎無法繼續長程行駛，遂駕駛車輛沿中棲
    路右轉東晉東明巷再右轉停放於台中縣清水鎮○○○路上，
    嗣經員警依現場相關證人之證述，並測得受處分人吐氣中酒
    精濃度高達一‧○三ＭＧ／Ｌ，遂依法掣開中縣警交第ＨＢ
    0000000號舉發違反道路交通管理事件通知單，舉發
    受處分人因「「１、酒後駕車酒測值１˙０３ＭＧ／Ｌ；２
    、持逾期駕照駕車」違規等情，有前揭舉發通知單一紙、酒
    精濃度測定紀錄表、道路交通事故現場圖二份、道路交通事
    故調查報告表（一）（二）各一份在卷可稽。另經證人李家
    年於台灣台中地方法院檢察署九十三年偵字一六八七七號案
    件偵查中具結證述：目擊一部深綠色ＴＯＹＯＴＡ　ＥＸＳ
    ＩＯＲ高速行駛，並擦撞前車後逃逸；證人鐘萬環、賴德鴻
    於同案偵查中亦具結證述：所駕駛、乘坐之車輛遭一部深綠
    色ＴＯＹＯＴＡ  ＥＸＳＩＯＲ擦撞後，並追撞路邊車輛等
    語明確（參台灣台中地方法院檢察署九十三年偵字第一六八
    七七號卷）。雖受處分人辯稱：當天早上因為車子撞到路邊
    施工護欄而爆胎，所以車子放在該處，到晚上在台中市○○
    路友人家中喝完酒後，由友人李銘天開車搭載伊及楊登富前
    往該處欲將爆胎車輛拖往修車廠修理，警察就過來說是伊肇
    事云云。惟查：該路段當日並無施工紀錄，且受處分人於台
    灣台中地方法院檢察署九十三年偵字第一六八七七號偵查時
    所供述當天之行程與通聯紀錄明顯不符（參台灣台臺中地方
    法院檢察署九十三年偵字第一六八七七號卷內行動電話門號
    0000000000號通聯紀錄、交通部公路總局第二區
    養護工程處台中工務段函文各一份），足徵受處分人確於舉
    發單所載之時、地，有酒後駕車之事實，台灣台中地方法院
    檢察署檢察官九十三年偵字第一六八七七號起訴書亦作如是
    認定。從而，受處分人既有前揭違規行為，原處分機關據以
    援引上開規定，裁處受處分人罰鍰新台幣五萬一千三百元整
    ，並吊扣駕駛執照十二個月；逾期則依裁決書處罰主文規定
    裁處，並無不當。本件異議為無理由，應予駁回。
五、據上論斷，應依道路交通管理處罰條例第八十七條第二項、
    道路交通案件處理辦法第十九條，裁定如主文。
中　　華　　民　　國　　94　　年　　8 　　月　　10　　日
                           交通法庭   法官   王靜秋
上正本證明與原本無異。
如不服本裁定應於送達後5日內向本院提出抗告狀。
中　　華　　民　　國　　94　　年　　8 　　月　　10　　日
                                      書記官  林淑慧
